臺灣高等法院刑事判決　　　　　　　　　　　　　九十三年度上訴字第二００五號
　　上　訴　人
　　即　被　告　甲○○
右上訴人因違反槍砲彈藥刀械管制條例案件，不服臺灣新竹地方法院九十二年度訴字
第一八號，中華民國九十三年六月七日第一審判決（起訴案號：臺灣新竹地方法院檢
察署九十年度偵字第三九三五號），提起上訴暨檢察官移送併辦（台灣新竹地方法院
檢察署九十三年度偵字第四０一二、四０九四號），本院判決如左：
    主  文
原判決撤銷。
甲○○未經許可，持有可發射子彈具有殺傷力之改造手槍，累犯，處有期徒刑貳年陸
月，併科罰金新臺幣拾萬元，罰金如易服勞役，以罰金總額與陸個月日數之比例折
算。仿ＣＯＬＴ廠半自動手槍製造之改造手槍壹枝（槍枝管制編號：0000000
000號，含彈匣壹個），仿ＣＬＯＣＫ廠半自動手槍製造之改造手槍壹枝（槍枝管
制編號：0000000000號，含彈匣壹個），仿ＷＡＬＴＨＥＲ廠ＰＰＫ／Ｓ
型半自動手槍製造之改造手槍壹枝（槍枝管制編號：0000000000號，含彈
匣壹個）、改造子彈壹顆沒收。
    事  實
一、甲○○前於民國八十六年間因公共危險案件，經台灣新竹地方法院以八十六年度
    訴字第五三一號判處有期徒刑六月確定，於八十七年五月二日執行完畢。詎仍不
    知悔改，明知可發射子彈具有殺傷力之玩具改造手槍及子彈，係屬違禁物，未經
    許可，不得持有，竟在民國九十年四月一日，在新竹市○道○路名為「小黑的店
    」之碳烤店，向綽號「小黑」之成年男子「邱孝忠」（真實年籍不詳），以每枝
    新台幣（以下同）三萬元之價格，購買(一)仿ＣＯＬＴ廠半自動手槍製造之金屬玩
    具手槍更換已貫通之土造金屬槍管改造而成之改造手槍一枝（槍枝管制編號：0
    000000000號，含彈匣一個），彈匣內有不具殺傷力之直徑約六ｍｍ鋼
    珠玩具改造子彈一顆，(二)仿ＣＬＯＣＫ廠半自動手槍製造之金屬玩具手槍更換已
    貫通之土造金屬槍管改造而成之改造手槍一枝（槍枝管制編號：0000000
    000號，含彈匣一個）、及無殺傷力之子彈一顆，(三)仿ＷＡＬＴＨＥＲ廠ＰＰ
    Ｋ／Ｓ型半自動手槍一枝（槍枝管制編號：0000000000號，含彈匣一
    個）、改造子彈四顆（其中三顆有殺傷力，二顆經過試射，另一顆無殺傷力）、
    無殺傷力之改造子彈半成品二顆、工業用底火六顆。購入後，將分別藏放，其中
    上開(一)之手槍藏放在新竹市○○路○段四五八巷七十一號租屋處客廳沙發靠背夾
    縫內，於九十年六月二十七日晚上九時十分許，經新竹縣警察局竹東分局員警蘇
    志國、潘隆恩、李榮增三人前往該址執行搜索，起出該改造手槍一枝（彈匣內有
    不具殺傷力之直徑約六ｍｍ鋼珠玩具改造子彈一顆），上開(二)之手槍及子彈藏放
    於新竹市○○路○段四四六巷五十八號房屋內，經警於九十二年九月十七日十一
    時四十九分許查獲，上開(三)手槍、子彈、子彈半成品、工業用底火等藏放於新竹
    市○○路八十三巷七號二樓住處內，嗣於九十三年一月二十日零時為警查獲，並
    分別扣得如前(一)(二)(三)所述之手槍及子彈等物。
二、案經新竹縣警察局竹東分局報請臺灣新竹地方法院檢察署檢察官偵查起訴。
    理  由
一、訊據上訴人即被告甲○○坦承右揭犯行，核與證人蘇志國、潘隆恩在偵查及原審
    證述之內容相符，且有扣案之(一)仿ＣＯＬＴ廠半自動手槍製造之金屬玩具手槍更
    換已貫通之土造金屬槍管改造而成之改造手槍二枝（槍枝管制編號：00000
    00000號，含彈匣一個），彈匣內有不具殺傷力之直徑約六ｍｍ鋼珠玩具改
    造子彈一顆，(二)仿ＣＬＯＣＫ廠半自動手槍製造之金屬玩具手槍更換已貫通之土
    造金屬槍管改造而成之改造手槍二枝（槍枝管制編號：0000000000號
    ，含彈匣一個）、及無殺傷力之子彈一顆，(三)仿ＷＡＬＴＨＥＲ廠ＰＰＫ／Ｓ型
    半自動手槍壹枝（槍枝管制編號：0000000000號，含彈匣一個）、改
    造子彈四顆（其中三顆有殺傷力，已經測試擊發，一顆無殺傷力）、無殺傷力之
    改造子彈半成品二顆、工業用底火六顆可資佐證，而上開改造手槍及子彈、子彈
    半成品、工業用底火等，前述手槍、子彈經鑑定結果如下：(一)之手槍及子彈：手
    槍一枝經送鑑定結果，認係由仿ＣＯＬＴ廠半自動手槍製造之金屬玩具手槍更換
    已貫通之土造金屬槍管改造而成，機械性能良好，可供擊發子彈使用，認具殺傷
    力，至於改造子彈一顆，經試射無殺傷力，此有內政部警政署刑事警察局九十年
    七月十一日刑鑑字第一０四三一０號鑑驗通知書一紙附卷可稽（見三九三五偵查
    卷廿七頁）；(二)之手槍及子彈：手槍一枝認係仿ＣＬＯＣＫ廠半自動手槍製造之
    玩具手槍換裝上土造金屬槍管改造而成之改造手槍，機械性能良好，可供擊發適
    當子彈使用，認具殺傷力，子彈一顆，認係土製子彈，經試射無法擊發，認不具
    殺傷力，此有內政部警政署刑事警察局九十二年十月十七日刑鑑字第０九二０一
    八一四七五號鑑定書在卷可查（見五０五五偵查卷三八頁）；(三)之手槍及子彈等
    物：手槍一枝認係仿ＷＡＬＴＨＥＲ廠ＰＰＫ／Ｓ型半自動手槍製造之玩具手槍
    換裝土造金屬槍管而成之改造手槍，機械性能良好，可擊發適當子彈，認具殺傷
    力，子彈成品四顆，其中二顆認均係由土造彈殼加裝直徑七．八ＭＭ金屬彈頭而
    成之土造子彈，經採樣一顆試射可擊發，認具殺傷力，另一顆認係由玩具金屬彈
    殼加裝直徑八．一ＭＭ金屬彈頭而成之改造彈頭，經試射可擊發，認具殺傷力，
    另一顆認係由玩具金屬彈殼加裝直徑八．一ＭＭ金屬彈頭而成之改造子彈，惟送
    鑑時彈頭與彈殼已分離，子彈不具完整結構，認不具殺傷力，至改造子彈半成品
    ，均係玩具金屬空彈殼，送鑑工業用底火非完整之子彈，均不具殺傷力，此有內
    政部警政署刑事警察局九十三年三月六日刑鑑字第０九三００二八一七二號鑑定
    書在卷可查（見一八四八偵查卷廿七頁），可證被告所購入之手槍及上述(三)之子
    彈四顆中之三顆具有殺傷力。由以上之事證觀之，被告之自白有其他積極之事證
    足以佐證，事證明確，被告犯行應堪認定，自應依法論科。另被告於檢察官偵查
    及原審審理時，堅不吐實，係因害怕擔負刑事責任，於第一審判決後，自知刑責
    無可逃避，乃於本院自白犯行，已經被告供明，是被告於原審避重就輕之辯詞自
    無可採，附此敘明。
二、被告未經許可，持有其他可發射子彈具有殺傷力之手槍及子彈，核其所為，係犯
    槍砲彈藥刀械管制條例第十一條第四項之未經許可，持有其他可發射子彈具有殺
    傷力之槍枝罪及同條例第十二條第四項之未經許可持有子彈罪。被告以一行為持
    有上開三枝手槍及子彈三顆，為一行為觸犯數罪名之想像競合犯，應依刑法第五
    十五條之規定，從一重之槍砲彈藥刀械管制條例第十一條第四項之未經許可持有
    其他可發射金屬之手槍罪論處。又被告甲○○曾於八十六年間因公共危險罪，經
    台灣新竹地方法院判處有期徒刑六月確定，於八十七年五月二日執行完畢，有臺
    灣新竹地方法院檢察署刑案資料查註紀錄表及本院被告全國前案紀錄表附卷足參
    ，其於五年以內再犯本件有期徒刑以上之罪，為累犯，依刑法第四十七條規定加
    重其刑。又檢察官起訴時雖僅就前述(一)之手槍起訴，然檢察官已就前述(二)(三)部分
    ，移送本院併辦，茲被告持有上開三枝手槍及子彈係以一行為而持有，係一行為
    觸犯數罪名之想像競合犯，為裁判上一罪，則上開(二)(三)部分之手槍及子彈，自為
    起訴效力所及，本院應併予審理。
三、原審就被告予以論罪科刑固非無見，惟被告在原審否認犯行，致原審認前述(二)(三)
    部分與被告經起訴部分非裁判上一罪而未予併辦，尚有未當，被告上訴坦承犯行
    ，指摘原判決不當非無理由，應由本院撤銷原判決予以改判。爰審酌被告有多項
    前科犯行，素行不佳，持有三枝改造槍枝助長社會治安惡化，且擁槍自重，對社
    會危害不輕，於原審飾詞卸責，至本院始坦承犯行等一切情狀，量處有期徒刑二
    年六月，併科罰金新台幣三十萬元，罰金部分並諭知易服勞役之折算標準。至扣
    案(一)仿ＣＯＬＴ廠半自動手槍製造之改造手槍一枝（槍枝管制編號：00000
    00000號，含彈匣一個），彈匣內有不具殺傷力之直徑約六ｍｍ鋼珠玩具改
    造子彈一顆，(二)仿ＣＬＯＣＫ廠半自動手槍製造之改造手槍一枝（槍枝管制編號
    ：0000000000號，含彈匣一個）、及無殺傷力之子彈一顆，(三)仿ＷＡ
    ＬＴＨＥＲ廠ＰＰＫ／Ｓ型半自動手槍製造之改造手槍一枝（槍枝管制編號：0
    000000000號，含彈匣一個）、改造子彈四顆（其中三顆有殺傷力，已
    試射二顆，僅餘一顆有殺傷力，另一顆無殺傷力）、無殺傷力之改造子彈半成品
    二顆、工業用底火六顆等物，其中三枝改造手槍均有殺傷力，有殺傷力子彈三顆
    中已經試射二顆，僅餘一顆有殺傷力，此等改造手槍及子彈均為違禁物，均應依
    法宣告沒收。至所餘不具殺傷力之子彈三顆、子彈半成品二顆、工業用底火六顆
    均無殺傷力，另原有殺傷力之子彈二顆因已經試射而成分離為彈頭及彈殼，均非
    違禁物，爰不諭知沒收。
四、被告行為後，槍砲彈藥刀械管制條例第十九條，關於犯同條例第十一條、第十二
    條之罪，經判處有期徒刑者，應於刑之執行完畢或赦免後，令入勞動場所，強制
    工作，其期間為三年之規定，已經刪除，該條例於九十年十一月十四日修正公布
    ，於同年月十六日生效，依刑法第二條第二項之規定，被告無須再宣告保安處分
    ，併此敘明。
據上論斷，應依刑事訴訟法第三百六十九條第一項前段、第三百六十四條、第二百九
十九條第一項前段，槍砲彈藥刀械管制條例第十一條第四項、第十二條第四項，刑法
第十一條前段、第二條第二項、第四十二條第三項、第四十七條、第五十五條、第三
十八條第一項第一款，罰金罰鍰提高標準條例第二條前段，現行法規所定貨幣單位折
算新臺幣條例第二條，判決如主文。
本案經檢察官周誠南到庭執行職務。
中　　　華　　　民　　　國　　九十三　　年　　　十　　　月　　　六　　　日
                              臺灣高等法院刑事第二十二庭
                                  審判長法  官  蔡　秀　雄
                                        法  官  蘇　素　娥
                                        法  官  周　占　春
右正本證明與原本無異。
如不服本判決，應於收受送達後十日內向本院提出上訴書狀，其未敘述上訴之理由者
並得於提起上訴後十日內向本院補提理由書（均須按他造當事人之人數附繕本）。
                                        書記官  葉　金　發
中　　　華　　　民　　　國　　九十三　　年　　　十　　　月　　　六　　　日
附錄：本案論罪科刑法條全文
槍砲彈藥刀械管制條例第十一條第四項
未經許可，持有、寄藏或意圖販賣而陳列第一項所列槍砲者，處一年以上七年以下有
期徒刑，併科新臺幣七百萬元以下罰金。
槍砲彈藥刀械管制條例第十二條第四項
未經許可，持有、寄藏或意圖販賣而陳列子彈者，處五年以下有期徒刑，併科新台幣
三百萬元以下罰金。
